臺灣臺南地方法院臺南簡易庭民事判決
109年度南小字第2178號
原      告  朱翊隆  

被      告  鄭益和  

訴訟代理人  黃苓雅  
上列當事人間請求侵權行為損害賠償事件，本院於民國110年8月
26日言詞辯論終結，判決如下：
    主  文
一、原告之訴駁回。
二、訴訟費用新臺幣1,000元由原告負擔。
    事實及理由
一、原告主張略以：被告於民國（下同）109年8月8日17時50分
    許，駕駛OOOOOOOO號重型機車（下稱事故機車）行經臺南市
    南區ＯＯ路1段與ＯＯ路1段路口處時不慎摔車倒地，適於同一時
    點原告亦駕駛OOOOOOO號自用小客車（下稱系爭汽車）行經
    該處，被告未查明其摔車係因自己駕駛不慎或是與其他車輛
    發生碰撞，即對原告提出肇事逃逸、公共危險等刑事告訴。
    原告為配合調查，已與交通警察約定於109年8月25日20時0
    分之下班時間前往臺南市政府警察局第六分局製作筆錄，孰
    料被告竟要求原告於109年8月27日14時0分許開系爭汽車至
    警局作烤漆比對，嚴重影響被告之工作流程及客戶，致使原
    告遭雇主以客戶流失，營業受損之理由扣除原告半月薪資新
    臺幣25,000元，為此，原告認為被告未查明其摔車之緣由是
    否為原告所致，即誣指原告有過失傷害及肇事逃逸之行為，
    致其受有遭扣薪之損害，遂依侵權行為法律關係提起本件訴
    訟，請求被告應賠償原告損失之109年8月分薪資25,000元。
    並聲明：被告應給付原告25,000元。
二、被告則以：由於公共危險犯罪乃公訴罪，被告遭不明車輛擦
    撞後，警方獲報到場處理，嗣經路過騎士所提供之行車紀錄
    器，始循線請原告到警局協助調查之後再由該分局報告臺灣
    臺南地方檢察署檢察官就該公共危險罪等案件繼續偵查(傷
    害部分被告並未對原告提出傷害告訴）。原告提起本件訴訟
    係錯誤起訴又其起訴對象錯誤卻仍執意訴訟，於法顯無理由
    。且原告亦未在民事訴訟狀提出有何構成半個月薪資損失25
    ,000元成立要件之證據，是原告上開主張，均屬無據。並聲
    明：原告之訴駁回。
三、得心證之理由：
  ㈠按因故意或過失，不法侵害他人之權利者，負損害賠償責任
    ，民法第184條第1項前段固定有明文；惟對於現時不法之侵
    害，為防衛自己或他人之權利所為之行為，不負損害賠償之
    責，民法第149條前段亦有明文。又當事人主張有利於己之
    事實者，就其事實有舉證之責任，民事訴訟法第277條定有
    明文。
　㈡次按司法警察官或司法警察，因調查犯罪嫌疑人犯罪情形及
    蒐集證據之必要，得使用通知書，通知犯罪嫌疑人到場詢問
    。經合法通知，無正當理由不到場者，得報請檢察官核發拘
    票；刑事訴訟法第71條之1第1項亦有明文。因此，犯罪嫌疑
    人於司法警察調查其犯罪情形及蒐集證據之必要時，自有到
    場配合調查之義務。經查，被告於109年8月8日17時50分許
    ，駕駛事故機車行經臺南市南區ＯＯ路1段與ＯＯ路1段路口處時
    不慎摔車倒地，經民眾報案後有臺南市政府警察局第六分局
    員警到場處理，於比對在場民眾吳○○（姓名資料詳卷）提供
    行車紀錄器影片，以及事故機車車頭之藍色擦痕後，警方認
    為原告駕駛之系爭汽車或有嫌疑，於是請求原告於109年8月
    25日20時製作筆錄，以及於109年8月27日駕駛系爭汽車至第
    六分局偵查隊鑑識組許前往第六分局交通分隊採證之事實，
    有本院調取本件事故之交通事故卷宗（含道路交通事故初步
    分析研判表、兩造之調查筆錄、道路交通事故調查報告表、
    道路交通事故現場圖、道路交通事故照片、民眾提供行車紀
    錄器之翻拍照片、疑似道路交通事故肇事逃逸追査表等件，
    南司小調卷第33至83頁），以及臺灣臺南地方檢察署110年
    度調偵字第OOO號不起訴處分書（本院卷第83至87頁）內容
    可稽。因此，被告於發生本件交通事故後，經警方到場處理
    ，由於事故機車之車頭留有藍色烤漆之擦痕，而在場民眾提
    供之行車紀錄器影片中，於被告摔車前，原告系爭汽車正好
    在事故機車之前方，且系爭汽車之車斗藍色烤漆與事故機車
    車頭留有烤漆之位置亦相同，故被告認為系爭汽車與其摔車
    之結果有所關連，並請求警方調查，尚非無由，而警方研判
    原告可能涉有肇事逃逸之公共危險罪刑事案件，請求原告配
    合調查，上開調查過程堪認屬適法。
　㈢另參諸本件事故雖經臺灣臺南地方檢察署檢察官偵查後以110
    年度調偵字第OOO號不起訴處分書處以原告不起訴處分，然
    依上開不起訴處分書內容，檢察官僅係以警方提供之現有事
    證，無法認定原告有過失傷害之事實及肇事逃逸故意，予以
    原告不起訴處分，並非得以該不起訴處分書逕認被告在系爭
    案件中所指訴之事實全然出於虛構而有誣指原告之情事，況
    原告除上開不起訴處分書外，復未能提出其他事證證明被告
    確有明知不實而誣告之侵權行為。況退步言之，本件原告稱
    其遭雇主扣薪而受有25,000元之損失，然原告雇主之扣薪行
    為是否依法有據，要非無疑；況該扣薪結果乃其雇主對原告
    所為，與原告配合警方調查之行為間，實難認有相當因果關
    聯性存在；是以，原告就其雇主扣薪行為向被告依侵權行為
    之法律關係，請求賠償25,000元，自無所憑。
四、綜上所述，原告本於侵權行為之法律關係，請求被告給付25
    ,000元，為無理由，應予駁回。
五、本件事證已臻明確，兩造其餘攻防方法及所提證據，核與判
    決結果不生影響，爰不予逐一論駁，附此敘明。
六、訴訟費用負擔之依據：民事訴訟法第78條。按適用小額訴訟
    程序事件法院為訴訟費用之裁判時，應確定其費用額，民事
    訴訟法第436條之19定有明文，爰依法確定本件訴訟費用額
    如主文第2項所示。
七、據上論結，本件原告之訴為無理由，依民事訴訟法第436條
    第2項、第78條、第87條第1項，判決如主文。
中　　華　　民　　國　　110 　年　　9　　月　　9　　日
                    臺南簡易庭    法　官  侯明正
以上正本係照原本作成。
如不服本判決，應於判決送達後20日內，向本院提出上訴狀並表
明上訴理由，如於本判決宣示後送達前提起上訴者，應於判決送
達後20日內補提上訴理由書（須附繕本）。
中　　華　　民　　國　　110 　年　　9　　月　　9　　日
                                  書記官  陳世明